【裁判字號】    98,易,1449
【裁判日期】    980714
【裁判案由】    恐嚇取財
【裁判全文】
臺灣板橋地方法院刑事判決              98年度易字第1449號
公  訴  人  臺灣板橋地方法院檢察署檢察官
被      告  甲○○
上列被告因恐嚇取財案件，經檢察官提起公訴（97年度偵字第21
531號），本院依簡式審判程序，判決如下：
    主  文
甲○○共同犯恐嚇取財未遂罪，累犯，處有期徒刑陸月，如易科
罰金，以新台幣壹仟元折算壹日。
    事  實
一、甲○○前於民國八十九年間因販賣二級毒品及贓物案件經臺
    灣桃園地方法院以八十九年度訴字第三二一號判決分別判處
    有期徒刑四年、五月，並定其應執行刑為四年四月確定。又
    因施用第一級及第二級毒品案件經臺灣桃園地方法院以九十
    年度訴字第一七一五號判決分別判處有期徒刑七月、四月。
    再因偽造文書案件經臺灣新竹地方法院以九十年度訴字第九
    ○號判決判處有期徒刑五月確定，上開施用毒品、偽造文書
    等罪並經臺灣桃園地方法院以九十二年度聲字第四二號裁定
    定其應執行刑為一年二月，上開二執行刑接續執行後於九十
    五年三月二十三日假釋出監，於同年十二月二十日保護管束
    期滿執行完畢。詎仍不知悔改，緣林偉明（經檢察官另案起
    訴）於九十七年七月十六日上午四時許，在臺北縣三峽鎮○
    ○路與八安大橋路口處，竊取乙○所有、停放該處之自小客
    車（車號四二五○－ＪＳ）得手後，見車內留有車主廖晏之
    連絡電話，渠等二人竟共同基於為自己不法所有之犯意聯絡
    ，於九十七年七月十七日下午一時十五分許，由甲○○以公
    用電話撥打上開門號與廖晏聯繫，並向乙○及其友人劉晏慈
    恫稱：「你的車子在我手上，給你二十分鐘內把二萬元匯到
    曾惠芬的華南銀行帳戶（帳號0000000000000
    00），否則就把車子解體」等語，致渠等心生畏懼，應允
    付款取車，俟因渠等告以不懂如何操作轉帳之程序，雙方乃
    協議改為一手交錢一手交車，並約定於當晚七時許在臺北縣
    鶯歌鎮○○路一百三十號前面交，俟因廖女對當地路況不熟
    ，遲至同日晚間八時許始抵達約定處，甲○○在現場欲取款
    時，為現場埋伏之員警當場查獲而未遂。
二、案經臺北縣政府警察局三峽分局報告臺灣板橋地方法院檢察
    署檢察官偵查起訴。本院於準備程式進行中，甲○○就被訴
    事實為有罪之陳述，經告知簡式審判程序之旨，並聽取各當
    事人之意見後，本院合議庭裁定由受命法官獨任進行簡式審
    判程序。
    理  由
一、上揭犯罪事實，業據被告甲○○於本院審理時坦承不諱，核
    與證人乙○、劉晏慈於警詢及偵查時證述之情節相符，，足
    認被告前揭自白與事實相符，堪予採信。本案事證明確，被
    告犯行已堪認定，自應依法論科。
二、核被告所為，係犯刑法第三百四十六條第三項、第一項之恐
    嚇取財未遂罪。被告與林明偉間有犯意聯絡及行為分擔，為
    共同正犯。被告前於八十九年間因販賣二級毒品及贓物案件
    經臺灣桃園地方法院以八十九年度訴字第三二一號判決分別
    判處有期徒刑四年、五月，並定其應執行刑為四年四月確定
    。又因施用第一級及第二級毒品案件經臺灣桃園地方法院以
    九十年度訴字第一七一五號判決分別判處有期徒刑七月、四
    月。再因偽造文書案件經臺灣新竹地方法院以九十年度訴字
    第九○號判決判處有期徒刑五月確定，上開施用毒品、偽造
    文書等罪並經臺灣桃園地方法院以九十二年度聲字第四二號
    裁定定其應執行刑為一年二月，上開二執行刑接續執行後於
    九十五年三月二十三日假釋出監，於同年十二月二十日保護
    管束期滿執行完畢，有臺灣高等法院被告前案記錄表一份附
    卷可查，被告於有期徒刑執行完畢之後，五年之內故意再犯
    本案最重本行有期徒刑以上之罪，應依刑法第四十七條第一
    項之規定加重其刑。又被告已著手於犯罪行為之實行而不遂
    ，爰依刑法第二十五條第二項之規定，按既遂犯之刑減輕之
    ，並依法先加後減。爰審酌被告前偽文、贓物、毒品、侵占
    、竊盜等累累前科，顯示素行不佳，有前開前科紀錄表可稽
    ，暨其犯罪之動機、目的、雖幸於取款前即為警查獲，未造
    成被害人嚴重損失，然已對被害人造成嚴重心理負擔，應予
    非難，兼衡其經當場查獲後，雖一度否認犯行、避重就輕，
    然終知事證明確而坦承經起訴之犯行之態度等一切情狀，量
    處如主文所示之刑，並諭知易科罰金折算標準，以示警懲。
據上論斷，應依刑事訴訟法第273之1第1項、第299條第1項前段
，刑法第25條、第28條、第346 條第3 項、第1 項、第41條第1
項前段，刑法施行法第1 條之1 ，判決如主文。
本案經檢察官陳姿雯到庭執行職務。
中    華    民    國    98    年    7     月    14    日
                  刑事第二庭  法  官  王偉光
以上正本證明與原本無異
如不服本判決，應於送達後十日內敘明上訴理由，向本院提出上
訴狀，上訴於本院第二審合議庭 (應附繕本) 。其未敘述上訴理
由者，應於上訴期間屆滿後二十日內向本院補提理由書「切勿逕
送上級法院」。
                               書記官  陳宥伶
中    華    民    國    98    年    7     月    14    日
附錄本案論罪科刑法條全文：
中華民國刑法第三百四十六條
（單純恐嚇罪）
意圖為自己或第三人不法之所有，以恐嚇使人將本人或第三人之
物交付者，處六月以上五年以下有期徒刑，得併科一千元以下罰
金。
以前項方法得財產上不法之利益，或使第三人得之者，亦同。
前二項之未遂犯罰之。


司法院資訊處製作；財團法人民間司法改革基金會備份。
